# 设备和厂房转固时点的逻辑性问题

提问人：talonsong 时间：2020-09-18 09:33:07
请教陈版：
（ 1 ）企业的的产品合格率要求达到90%，安装调试完成后，合格率一直达不到要求，企业视为试生产阶段，因此一直没有转固是否合理。
（ 2 ）一个厂房需要安装多条生产线，第一条生产线投产后，因为厂房整体未达到预期使用效果，厂房没有转固，这样会导致已投产的产品成本不完整；如果在第一条生产线投产后就将厂房转固，有两个问题需要解决：一是折旧是否需要在生产成本和管理费用之间进行分摊，二是后期发生的厂房基建费用如何处理？

回答人：chenyiwei
1 、考虑在目前阶段是否仍需进行大量的修补和状态调整，以及目前的实际投产量与设计产能之间是否仍有较大差距，目前是否已产出可对外销售的合格产品等。以确定是否该设备已达到预定可使用状态。
2 、如果厂房是一个整体，则在生产线转固同时或之前，厂房也应当转固。可以在转固时预计后续尚需发生的修补成本。厂房折旧可按预定在该厂房内安装的各条生产线的产能比例在各条生产线之间分摊，对应于尚未转固的生产线的折旧部分计入管理费用。